# 请教同一控制下股权收购的非经常性损益问题

提问人：依然这样 00 时间：2017-10-18 17:17:11
请教各位大神，A公司为甲公司的子公司，B公司为A公司的子企业，C公司原先为甲公司的子企业，通过股权置换的方式，B公司吸收合并了C公司，同时甲公司获得B公司5%的股权，A公司对甲公司的持股比例下降5%。在资产负债表日，站在A企业的角度，对于该事项形成的非经常损益部分，是只考虑被合并方C 截止合并日的净利润持股比例的部分，还是应当将被合并方截止合并日的净利润持股比例再减去B企业截止合并日的净利润*下降的持股比例5%？

回答人：chenyiwei
请把事实背景说的更具体、清楚一些，另外你说的非经常性损益是指什么？

提问人：依然这样 00 时间：2017-10-18 20:41:34
感谢陈版回复。假设A公司是一家上市公司，甲公司是其控股母公司。除了A公司之外，C公司也是甲公司的子公司，甲对C持股51%。A公司有一个子公司B，A对其持股51%。 2017 年 12 月 31 日，通过股权置换，B公司吸收合并了C公司，甲公司由原先对C持股51%变成对B(吸收合并后)持股10%，A公司则由原先对B持股51%变成对B（吸收合并后）持股41%且仍能够对B实施控制。那么在2017 年年报的非经常性损益披露中，该事项形成的非经常性损益是C公司 2017 年净利润＊41%，还是C公司 2017 年净利润＊41%-10%×B（吸收合并前） 2017 年净利润？这次不知道说清楚没

回答人：chenyiwei
对A而言，实际上是处置子公司并丧失控制权。因此非经常性损益=B51%股权的公允价值-对应的长期股权投资成本。